【裁判字號】    95,訴,1075
【裁判日期】    950516
【裁判案由】    毒品危害防制條例
【裁判全文】
台灣台中地方法院刑事判決              95年度訴字第1075號
公  訴  人  臺灣臺中地方法院檢察署檢察官
被      告  甲○○
                    國民
上列被告因毒品危害防制條例案件，經檢察官提起公訴（95年度
毒偵字第757 號），經本院合議庭裁定，由受命法官依法獨任進
行簡式審判程序判決如下：
    主  文
甲○○連續施用第一級毒品，處有期徒刑玖月，扣案之第一級毒
品海洛因包合計淨重八點六八公克（空包裝總重一點四○公克
），沒收銷燬之。
    事  實
一、甲○○素行極為不佳，前曾犯有恐嚇、違反槍砲彈藥刀械管
    制條例、違反檢肅流氓條例案件、妨害自由、賭博等罪（均
    未構成累犯）。甲○○曾因施用毒品案件，經本院裁定令入
    勒戒處所接受觀察、勒戒，結果認無繼續施用毒品傾向，於
    民國（下同）九十三年八月六日執行完畢釋放，嗣經臺灣臺
    中地方法院檢察署檢察官於九十三年八月九日以九十三年度
    毒偵字第二四七六號處分不起訴確定在案，詎仍不知悔改。
    甲○○復基於概括犯意，自九十五年一月十五日起至同年二
    月八日上午十一時許止，在臺中縣梧棲鎮○○里○○路八四
    三號四樓其租屋處，以將第一級毒品海洛因摻水再利用針筒
    注射血管之方式，連續施用第一級毒品海洛因多次，平均一
    天施用三、四次。嗣於九十五年二月八日下午十八時許，在
    臺中縣梧棲鎮○○里○○路○段九二五之一號前為警查獲，
    甲○○再帶同警察至上址其租屋處一樓，當場扣得第一級毒
    品海洛因三包合計淨重八點六八公克（空包裝總重一點四○
    公克）。
二、案經臺中縣警察局烏日分局報請臺灣台中地方法院檢察署檢
    察官偵查起訴。
    理  由
一、按除被告所犯為死刑、無期徒刑、最輕本刑為三年以上有期
    徒刑之罪或高等法院管轄第一審案件者外，於前條第一項程
    序進行中，被告先就被訴事實為有罪之陳述時，審判長得告
    知被告簡式審判程序之旨，並聽取當事人、代理人、辯護人
    及輔佐人之意見後，裁定進行簡式審判程序，刑事訴訟法第
    二百七十三條之一第一項定有明文。本件被告所犯係死刑、
    無期徒刑、最輕本刑為三年以上有期徒刑以外之罪，其於準
    備程序中就被訴事實為有罪之陳述，且經審判長告知被告簡
    式審判程序之旨，並聽取公訴人及被告之意見後，本院合議
    庭認為適宜而裁定由受命法官獨任進行簡式審判程序，合先
    敘明。
二、上揭事實，業據被告甲○○於本院審理時，坦承不諱，並有
    被告所有之第一級毒品海洛因三包合計淨重八點六八公克（
    空包裝總重一點四○公克）扣案足資佐證，而該扣案之白色
    粉末三包，經囑託法務部調查局鑑定結果，確屬第一級毒品
    海洛因合計淨重八點六八公克（空包裝總重一點四○公克）
    無訛，此有該局九十五年四月二十五日調科壹字第一二○○
    一七七二七號鑑定通知書一份附卷可參。被告為警查獲，經
    警採其尿液送請私立中山醫學大學附設醫院藥物濫用檢測中
    心檢驗結果，檢出嗎啡呈陽性反應，此有該檢測中心九十五
    年二月十六日第0000000號尿液篩檢檢驗報告一份在
    卷可憑，此外，復有法務部全國施用毒品案件紀錄表、員警
    職務報告、刑事現場測繪圖各一份、相片七張、前揭臺灣台
    中地方法院檢察署不起訴處分書及被告之刑案資料查註紀錄
    表、臺灣高等法院被告全國前案紀錄表各一紙附卷可稽，足
    認被告自白，核與事實相符，堪予採信，事證至臻明確，被
    告甲○○違反毒品危害防制條例犯行均洵堪認定。
三、按海洛因係毒品危害防制條例第二條第二項第一款所定之第
    一級毒品，不得非法施用，是核被告甲○○所為，係犯毒品
    危害防制條例第十條第一項之施用第一級毒品罪。被告施用
    第一級毒品前後持有第一級毒品之低度行為，應為其施用第
    一級毒品之高度行為所吸收，不另論罪。被告先後多次施用
    第一級毒品海洛因之行為，時間緊接，犯罪構成要件相同，
    顯係出於概括之犯意為之，為連續犯，應依刑法第五十六條
    之規定以一罪論，並加重其刑。爰審酌被告甲○○犯罪之動
    機、目的、手段、品行極為不佳，詳如前述，此有台灣台中
    地方法院檢察署刑案資料查註紀錄表一份在卷可按，被告曾
    有施用毒品不良素行，經執行完畢後，仍不知警惕，再次施
    用毒品，經檢察官依初次勒戒、觀察後無繼續施用傾向為不
    起訴處分確定後，仍不知悔改警惕，猶繼續施用毒品不輟，
    情節非輕，有失政府制定毒品危害防制條例之立法美意，本
    不宜寬貸，惟此乃自戕且容易成癮之行為，從另一角度觀察
    ，應視同病人看待，及犯後已坦承犯行，態度良好等一切情
    狀，量處如主文所示之刑，以資懲儆。至於扣案之第一級毒
    品海洛因三包合計淨重八點六八公克（空包裝總重一點四○
    公克），依毒品危害防制條例第二條第二項第一款之規定，
    屬第一級毒品，不問屬於犯人與否，爰依毒品危害防制條例
    第十八條第一項前段之規定，宣告沒收銷燬之。
據上論斷，應依刑事訴訟法第二百九十九條第一項前段、第二百
七十三條之一第一項，毒品危害防制條例第十條第一項、第十八
條第一項前段，刑法第十一條、第五十六條，判決如主文。
中    華    民    國    95    年    5     月    16    日
                  刑事第八庭    法  官  洪俊誠
以上正本證明與原本無異。
如不服本判決，應於判決送達後十日內向本院提出上訴狀，上訴
於臺灣高等法院臺中分院(須附繕本)。
                                書記官  蕭榮峰
中    華    民    國    95    年    5     月    16    日
附錄論罪科刑實體法條文：
毒品危害防制條例第十條：
施用第一級毒品者，處六月以上五年以下有期徒刑。
施用第二級毒品者，處三年以下有期徒刑。


司法院資訊處製作；財團法人民間司法改革基金會備份。
